---
title: "MODUL 3, Penggunaan Rmarkdown dan Koneksi ke R Pubs"
author: "Achmad Solikhin"
date: "2026-04-09"
output: html_document
---
Untuk menggunakan syntax R diperlukan chunk yang ditandai dengan "```{r} ```" sama hal nya dengan penggunaaan library, juga diperlukan chunk untuk mengakses library tertentu.
```{r setup, include=FALSE} 
knitr::opts_chunk$set(echo = TRUE) 
``` 
 
```{r loadlibrary} 
# Memuat paket yang diperlukan untuk koneksi database dan visualisasi 
library(DBI) 
library(ggplot2) 
library(scales) 
``` 
 
 
# Pendahuluan 
Laporan ini menyajikan banyaknya item untuk tiap product scale dari database 
"classicmodels". Proses ini mengintegrasikan SQL untuk pengambilan data dan R untuk 
visualisasi. 
 
# Koneksi Database dan Pengambilan Data 
Langkah pertama adalah membangun koneksi antara RStudio dan database MySQL 
menggunakan fungsi dbConnect() 
 
```{r koneksidata} 
con <- DBI::dbConnect(odbc::odbc(),
                          
                          Driver = "MySQL ODBC 8.0 ANSI Driver",
                          Server = "127.0.0.1",
                          Database = "classicmodels",
                          UID = "root",
                          PWD = "080391",
                          Port = 3306)
```
Setelah koneksi terjalin, kita menggunakan blok kode SQL untuk mendapatkan banyaknya 
item untuk tiap product scale. Simpan data hasil kueri data dalam suatu data frame R. 
 
```{r kueri1} 
# Mendapatkan data yang diperlukan 
data1 <- dbGetQuery(con, "SELECT productScale,  
                  COUNT(*) AS totalItems 
                  FROM products 
                  GROUP BY productScale") 
 
data1 
``` 
 
# Visualisasi banyaknya item tiap product scale 
Kita menggunakan library ggplot2 untuk membuat barchart. Fungsi geom_bar() digunakan 
untuk melihat banyaknya item tiap product scale. 
 
```{r barchart01} 
# Membuat barchart untuk banyaknya item tiap product scale 
 
ggplot(data1, aes(x = productScale, y = totalItems)) + 
  geom_bar(stat = "identity", fill = "blue", alpha = 1) + 
  theme_minimal() + 
  labs(title = "Total Item per Skala Produk", 
       x = "Skala Produk", 
       y = "Total Item") + 
  theme(axis.text.x = element_text(angle = 45, hjust = 1))
```

# Latihan 
buat sebuah histogram dengan label yang sesuai untuk nilai (value) dari orders yang 
diterima dari negara-negara Nordic (Denmark, Finland, Norway, Sweden)!
Tahap pertama kali yang dilakukan adalah menggunakan library(BDI) guna menghubungkan data dari MySQL dengan R
```{r}
conn<- DBI::dbConnect(odbc::odbc(),
                          
                          Driver = "MySQL ODBC 8.0 ANSI Driver",
                          Server = "127.0.0.1",
                          Database = "classicmodels",
                          UID = "root",
                          PWD = "080391",
                          Port = 3306)
```
setelah terhubung dengan database, dilakukan query di R dengan fungsi dbGetQuery() untuk mencari nilai orders yang diterima dari negara negara nordic. query dilakukan dengan menjoinkan 3 tabel melalui 2 kolom penghubung, kemudian mengghunakan fungsi where untuk filter data sesuai yang diinginkan
```{r}
data<-dbGetQuery(conn,"select c.country, sum(od.quantityOrdered) as jumlah
from orderdetails od
join orders o on od.ordernumber=o.ordernumber
join customers c on o.customerNumber=c.customerNumber
where c.country in ('Denmark', 'Finland', 'Norway', 'Sweden')
group by c.country;")
jumlah<-data$jumlah
```
Kemudian akan dibuat sebuah grafik histogram untuk memvisualisasikan data order tiap negara nordik
```{r}
grafik<-ggplot(data.frame(jumlah),aes(x=jumlah))+geom_histogram(binwidth = 500,fill="#066",color="black")+theme_minimal()
grafik
```
kemudian buat grafik bar chart untuk visualisasi kedua
```{r}
grafik1<-ggplot(data,aes(x=country,y=jumlah))+geom_bar(stat="identity",fill="skyblue")+geom_text(aes(label = jumlah),vjust= -0.3)+theme_minimal()
grafik1
```
